【裁判字號】    98,易,1721
【裁判日期】    990317
【裁判案由】    妨害公務
【裁判全文】
臺灣臺南地方法院刑事判決              98年度易字第1721號
公  訴  人  臺灣臺南地方法院檢察署檢察官
被      告  甲○○
上列被告因妨害公務案件，經檢察官提起公訴（98年度營偵字第
1855號），本院判決如下：
    主  文
甲○○於公務員依法執行職務時，當場侮辱，累犯，處有期徒刑
月，如易科罰金，以新臺幣壹仟元折算壹日。
    事  實
一、甲○○前曾於民國94年間，因公共危險案件，經本院以95年
    度訴字第74號判處有期徒刑8月，嗣經臺灣高等法院臺南分
    院駁回上訴確定，再經裁定減刑為有期徒刑4月，而於96年7
    月26日縮短刑期執行完畢。緣臺南縣警察局新營分局鹽水派
    出所警員乙○○、楊正勳，於98年10月19日下午5時14分許
    ，執行巡邏勤務時，接獲勤務中心通報稱在臺南縣鹽水鎮○
    ○路268巷有人聚賭，請報警方前往現場取締等情，警員乙
    ○○、楊正勳旋於該日下午5時20分許，前往臺南縣鹽水鎮
    ○○路268巷3號執行取締賭博職務，經該處屋主同意入內查
    證時，甲○○即在場自稱係報案人並要求隨警員入內察看，
    惟遭該屋主拒絕，甲○○遂在門外等候並大聲咆哮。迄上開
    2名警員察看完畢並未發現賭博情事，步出屋外時，甲○○
    竟在上址以「你們這些國民黨的，幹你娘」等穢語辱罵執行
    職務之警員乙○○，旋由警員乙○○將甲○○制伏後依現行
    犯當場逮捕。
二、案經臺南縣警察局新營分局報告臺南地方法院檢察署檢察官
    偵查起訴。
    理  由
一、程序部分：
    按被告以外之人於審判外之陳述，雖不符刑事訴訟法第159
    條之1至第159條之4之規定，而經當事人於審判程序同意作
    為證據，法院審酌該言詞陳述或書面陳述作成時之情況，認
    為適當者，亦得為證據；又當事人、代理人或辯護人於法院
    調查證據時，知有第159條之5第1項不得為證據之情形，而
    未於言詞辯論終結前聲明異議者，視為有前項之同意，為刑
    事訴訟法第159條之5第1項、第2項所明文。又當事人、代理
    人或辯護人於調查證據時，知有刑事訴訟法第159條第1項不
    得為證據之情形，卻表示「沒有意見」等意思，而未於言詞
    辯論終結前聲明異議者，應視為已有將該等傳聞證據採為證
    據之同意，業據最高法院93年度臺上字第3533號及94年度臺
    上字第2976號等判決闡釋明確。本件公訴人、被告對於本案
    之供述及非供述證據均未表示意見及爭執，且無事證顯示係
    公務員因違法蒐證所取得之供述證據，本院審酌該等供述證
    據作成時之情況，亦認為適於作為證據，依刑事訴訟法第15
    9條之4第1款、第159條之5第1項等規定，應認為均有證據能
    力。
二、實體部分：
  (一)前開事實，業經被告甲○○於本院審理時坦承不諱，核與證
    人乙○○、蘇發於偵查中結證情節相符，復有新營分局鹽水
    分駐所98年10月19日職務報告書、現場蒐證光碟、對話內容
    表、勘驗筆錄各1份足資佐證，足認被告前開任意性之自白
    核與事證相符，應堪予採信。是本件事證明確，被告犯行堪
    以認定。
  (二)核被告甲○○所為，係犯刑法第140條第1項之侮辱公務員罪
    。又被告有犯罪事實欄所示之前科紀錄及徒刑執行等情，有
    臺灣高等法院被告前案紀錄表在案可憑，其於5年以內故意
    再犯本件有期徒刑以上之罪，為累犯，應依刑法第47條第1
    項規定，加重其刑。爰審酌被告於警員依法執行職務時，不
    思謹言慎行，竟口出穢語辱罵值勤之警員，並對值勤警員施
    以強暴，不僅藐視法治，亦傷害公務員執法尊嚴，惟念其於
    本院審理時尚能坦承犯行，犯後態度良好，兼衡其犯罪之手
    段、品行、智識程度、生活狀況等一切情狀，量處如主文所
    示之刑，並諭知易科罰金之折算標準，以資懲儆。
據上論斷，應依刑事訴訟法第299條第1項前段，刑法第140條第1
項、第47條第1項、第41條第1項、刑法施行法第1條之1，判決如
主文。
本案經檢察官丙○○到庭執行職務。
中    華    民    國    99    年    3     月    17    日
                  刑事第七庭  法  官  田幸艷
以上正本證明與原本無異。
如不服本判決應於收受本判決後10日內向本院提出上訴書狀，並
應敘述具體理由。其未敘述上訴理由者，應於上訴期間屆滿後20
日內向本院補提理由書狀（均須按他造當事人之人數附繕本）「
切勿逕送上級法院」。
                              書記官  莊文茹
中    華    民    國    99    年    3     月    17    日
中華民國刑法第140條第1項
於公務員依法執行職務時，當場侮辱，或對於其依法執行之職務
公然侮辱者，處6月以下有期徒刑、拘役或1百元以下罰金。

司法院資訊處製作；財團法人民間司法改革基金會備份。
